臺灣高等法院高雄分院刑事判決　　　　 94年度上易字第645號
上　訴　人
即　被　告　丙○○
上列上訴人因詐欺等案件，不服臺灣高雄地方法院93年度易字第
913 號中華民國94年7 月11日第一審判決（起訴案號：臺灣高雄
地方法院檢察署92年度偵字第17552 號），提起上訴，本院判決
如下：
     主  文
上訴駁回。
     事  實
一、丙○○曾於民國（下同）82年間因竊盜案件，經臺灣高雄地
    方法院判處有期徒刑6 月，緩刑3 年確定在案。嗣經該院以
    85年度聲撤字第4 號裁定撤銷緩刑，於87年11月11日執行完
    畢。詎猶不知悔改，於92年8 月19日晚上10時許，駕駛其所
    有車牌號碼1769－FN號自用小客車，至高雄縣美濃鎮○○路
    285 號搭載甲○○（業於本院審理中撤回上訴），車行至該
    鎮東門橋，囑甲○○在該處等候後，隨即駕車離去。嗣搭載
    古志明（業經原審判刑確定）回至該處搭載甲○○後，即往
    高雄縣旗山鎮行駛。途中，古志明與丙○○談及古志明已竊
    得其國中音樂老師李雪光所有台灣銀行帳號000000000000號
    之金融卡、美濃郵局帳號0000000000000000000 號提款卡、
    中國農民銀行美濃分行（下稱農銀美濃分行）帳號00000000
    000 號金融卡各1 張之事，並邀同甲○○同去旗山鎮上領款
    。詎丙○○、甲○○均明知該提款卡及金融卡為古志明於92
    年8 月間，在李雪光位於高雄縣美濃鎮○○街18號住處竊得
    之贓物，竟仍共同基於收受贓物之犯意聯絡，並與古志明共
    同基於意圖為自己不法所有之概括犯意，以由丙○○駕駛上
    開車輛搭載甲○○及古志明至旗山鎮之郵局或銀行附近，再
    由古志明取出卡片交予丙○○再交由甲○○持卡下車領款之
    方式，先後於: (一)同日晚上10時25分許、由甲○○持上開郵
    局提款卡，至高雄縣旗山鎮○○路高新銀行之提款機，擅自
    輸入古志明告知之密碼，接續領取新台幣（下同）15,000元
    、15,000元（另有7 元為手續費）。(二)同日晚上11時8 分許
    ，由甲○○持上開郵局提款卡，至高雄縣旗山鎮○○路旗山
    郵局第6 支局提款機，擅自輸入密碼，提領60,000元。(三)同
    日晚上11時43分許，由甲○○持上開農銀美濃分行金融卡，
    至高雄縣旗山鎮○○路彰化銀行之提款機，擅自輸入密碼，
    接續領取20,000元、20,000元、20,000元（另有7 元為手續
    費）。(四)同日晚上11時44分許，由甲○○持上開台灣銀行金
    融卡，至高雄縣旗山鎮○○路旗山郵局第6 支局，擅自輸入
    密碼，接續領取20,000元、20,000元（另有7 元為手續費）
    ，使上開自動付款設備誤認係有權持有金融卡或提款卡之人
    提領現金，以此不正方法由自動付款設備取得合計190,000
    元，甲○○於每次提領後即將領得金額交予丙○○。嗣於同
    日晚上11時47分許，甲○○在上開旗山郵局第6 支局提款機
    甫提款40,000元完畢，適有許世昌員警等人駕駛巡邏車經過
    該處，見甲○○口戴口罩領款，形跡可疑，上前盤查發現甲○○身上有甫領得未及交付丙○○之40,000元及其他金融卡
    而查獲，丙○○及古志明見狀隨即駕車逃逸。
二、案經高雄縣政府警察局旗山分局報告臺灣高雄地方法院檢察
    署檢察官偵查起訴。
    理　由
一、訊據上訴人即被告丙○○（下稱被告）矢口否認犯行，辯稱
    : 伊案發當天曾開車載甲○○去旗山，伊就離開，並沒有載
    甲○○去郵局，古志明也沒有交提款卡給伊，伊也沒有交提
    款卡給甲○○云云。惟查：
　(一)上開金融卡及提款卡為被害人李雪光於92年8 月間所失竊，
　  並經證人即被害人之子乙○○於92年8 月20日上午9 時返家
    時發現失竊一節，業據證人乙○○於警詢時證述甚詳（見警
    詢卷第12至14頁，檢察官及被告於本院審判程序明示同意有
    證據能力，本院查無該陳述有何非出於自由意志之情形，依
    刑事訴訟法第159 條之5 規定，認有證據能力為適當），並
    有扣押筆錄、扣押物品表及乙○○領回上開台灣銀行金融卡
    1 張及現金40,000元之贓物認領保管單據1 紙附卷（見同上
    卷第17至20頁）可稽，是上開金融卡及提款卡為失竊之贓物
    ，足堪認定。
  (二)被告於案發當天晚上10時許，駕車搭載證人甲○○至高雄縣
    美濃鎮東門橋讓甲○○下車後，隨即駕車離去。嗣搭載古志
    明返回東門橋搭載甲○○，被告與古志明談及被害人為古志
    明之老師，被害人之子為古志明之同學，因得知被害人前往
    美國不在家，古志明遂至被害人住處竊得上開金融卡及提款
    卡，嗣即駕車前往旗山鎮領錢，被告及古志明交付上開金融
    卡、提款卡，並告知密碼後，由甲○○戴口罩前往上址銀行
    、郵局提款，暨被告丙○○知悉金融卡係古志明竊得等情，
    業據證人甲○○於原審審理時結證甚詳（見原審卷(一)第195
    至205 頁、卷(二)第69、70頁）。參諸同案被告古志明對於被
    害人李雪光為其國中音樂老師、乙○○為其國中同學之事實
    ，亦在原審審理時供承屬實（見原審卷(二)第70、71頁）；再
    參之證人乙○○於警詢時僅證稱不認識甲○○及其母人在美
    國旅行無法制作筆錄等語，並無隻字片語提及古志明（見警
    卷第13、14頁），惶論告知甲○○其母子與古志明之關係矣
    ！準此，倘非證人甲○○在車上聽聞被告與古志明聊天內容
    ，甲○○如何能得知古志明與被害人母子間之私人關係，而
    為上開證述？又古志明若非竊得該與其具有師生關係之被害
    人金融卡等物，又何須在車上向被告提及與被害人母子之師
    生、同學關係？佐以證人甲○○與古志明間並無何仇隙或過
    節，業據古志明在原審時陳明在卷，證人甲○○顯無誣陷古
    志明之動機，證人甲○○之上開證述，應與事實相符，堪以
    採信。是上開金融卡及提款卡為古志明竊得，被告知為贓物
    一節，足堪認定。
　(三)又被告與甲○○、古志明如何於上開時地，以由被告駕車搭
　  載甲○○、古志明至旗山鎮上，再推由甲○○持卡下車，擅
    自輸入密碼，總共提領19萬元之事實，迭據證人甲○○自警
    詢起迄原審審理中證述在卷；證人甲○○於本院審理中到庭
    亦結證稱：「要領錢的那時候，就是到銀行、郵局那時才拿
    給我的，他們還把密碼告訴我」、「（他們為什麼不自己去
    領，而要你去領？）他們那時都在車上施用毒品，就告訴我
    號碼，叫我去領。」、「（〈提示旗山鎮街道圖〉枝仔冰城
    和中山路郵局有轉彎看不到？）對，那時候是用電話聯絡。
    」、「（警察抓到你時，為什麼不說他們兩人在那邊等？）
    第1 次我去領，他們停在枝仔冰城，第2 次又回去領時，他
    們的車子是停在我的前面而已，監視器照不到的地方。」、
    「（你領的錢都交給誰？）丙○○和古志明。」、「（你有
    沒有分到錢？）沒有。結果事後我有問過古志明，古志明說
    要給我的5 萬元已經交給丙○○了。」等語；再經命其當庭
    與被告對質時仍毫無懼色，且堅決指被告確有本件犯行，並
    勸被告有做就承認等情，有本院94年11月23日審判筆錄附卷
    可憑。是證人甲○○之上揭證詞自具高度可信性甚明。況被
    告於甲○○被查獲後之當天晚上，曾到鍾廣卿家中，當時被
    告並接獲甲○○女友打來欲向被告借錢以便幫甲○○辦理交
    保之電話，及當時被告丙○○曾經拿出約10萬元之現金點算
    等情，亦據同案被告甲○○於原審審理時供述在卷，核與證
    人鍾廣卿證述大致相符（見原審卷(二)第49至57頁）；被告在
    原審審理中對於甲○○被抓當晚確在證人鍾廣卿家中，甲○○女友確有打電話向其借錢為甲○○辦交保之事亦供承不諱
    ，復不否認曾經拿現金至證人鍾廣卿住處點算一事（見原審
    卷(二)第71至75頁），已見證人甲○○所言非虛。雖證人鍾廣
    卿又證稱：被告點錢非甲○○被查獲當天晚上，且伊不知道
    被告拿出來點算的現金金額云云，惟原審再質之能否確定被
    告點錢與甲○○被查獲並非同一天時，則又證稱不能確定一
    語；且證稱：被告至伊住處時間為甲○○被查獲當天上午，
    且一直到晚上12點多始離開等語。惟此與被告供稱案發當天
    下午5 、6 點時，伊駕車搭載甲○○至旗山客運車站坐車，
    後來去高雄等語不符，顯見證人鍾廣卿此部分所述，與事實
    不符，顯係避就、迴護被告之詞，不足採信。
  (四)此外，復有鳳山郵局92年9 月15日鳳營字第0925060132026
    號函附被害人上開郵局帳戶之存提詳情表、交易代碼說明1
    紙及原審法院94年6 月16日公務電話紀錄1 紙、台灣銀行鳳
    山分行92年9 月10日鳳山營字第0920006966 1號函附被害人
    帳戶之往來明細查詢單1 紙、中國農民銀行美濃分行92年9
    月18日農美營字第9242600230號函附被害人帳戶提款明細資
    料1 紙及被告甲○○口戴口罩前往領款之監視器翻拍照片4
    張在卷可稽，足認本件事證明確，被告收受贓物犯行，洵堪
    認定。
二、核被告所為，係犯刑法第349 條第1 項之收受贓物罪，及同
    法第339 條之2 第1 項之利用自動付款設備詐欺罪。被告與
    甲○○間就收受贓物犯行，及被告與甲○○、古志明間，就
    利用自動付款設備詐欺犯行，有犯意聯絡及行為分擔，均為
    共同正犯。又被告先後4 次利用自動付款設備詐欺犯行，時
    間緊接，手段相同，觸犯同一罪名之罪，顯係基於概括犯意
    反覆為之，應依連續犯之規定，以一罪論，並加重其刑。所
    犯上開2 罪間，有方法目的之牽連關係，應從一重之利用自
    動付款設備詐欺罪處斷。又被告曾於82年間因竊盜案件，經
    原審法院判處有期徒刑6 月，緩刑3 年確定在案，嗣經原審
    法院以85年度聲撤字第4 號裁定撤銷緩刑，並於87年11月11
    日執行完畢，此有台灣高等法院被告前案紀錄表1 紙在卷可
    按，其於前案執行完畢後5 年內再犯本件有期徒刑以上之罪
    ，為累犯，應依刑法第47條規定加重其刑，並遞加重之。公
    訴人雖未就被告自古志明處收受被害人美濃郵局帳號000000
    0000000000000 號提款卡1 張、農銀美濃分行帳號00000000
    000 號金融卡1 張贓物之事實，及被告2 人連續持被害人上
    開提款卡及金融卡，擅自輸入密碼，以不正方法由自動付款
    設備取得合計150,000 元部分起訴，惟此部分與起訴部分，
    分別有實質上一罪及連續犯之裁判上一罪關係，為起訴效力
    之所及，本院自應併予審理，附此敘明。
三、原審認被告罪證明確，因而適用刑法第28條、第56條、第34
    9 條第1 項、第339 條之2 第1 項、第55條、第47條、罰金
    罰鍰提高標準條例第1 條前段規定，並審酌被告有多次前科
    紀錄，素行不良，詐得金額達190,000 元，金額非微，造成
    被害人財產上損失，且迄未賠償被害人，行為誠屬非是，犯
    後又飾詞否認，不知悔悟等一切情狀，量處有期徒刑1 年；
    經核原判決認事用法並無不合，量刑亦屬允當。被告上訴否
    認犯罪，指摘原判決不當，為無理由，應予駁回。
據上論斷，應依刑事訴訟法第368條，判決如主文。
本案經檢察官許月雲到庭執行職務。
中　　華　　民　　國　　94　　年　　12　　月　　7　　日
                  刑事第四庭    審判長法  官 蕭權閔
                                      法  官 陳吉雄
                                      法  官 林水城
以上正本證明與原本無異。
本判決不得上訴。
中　　華　　民　　國　　94　　年　　12 　　月　 7　　日
　　　　　　　　　　　　　　　　　　　書記官 吳新貞
附錄本判決論罪科刑法條：
刑法第349條第1項:
收受贓物者，處3年以下有期徒刑、拘役或500元以下罰金。
刑法第339條之2第1項:
意圖為自己或第三人不法之所有，以不正方法由自動付款設備取
得他人之物者，處3 年以下有期徒刑、拘役或10,000元以下罰金
。
